臺灣桃園地方法院民事裁定
111年度桃簡字第536號
原      告  邱聰賀  
被      告  黃木蘭  
上列當事人間請求確認經界等事件，本院裁定如下：
    主  文
一、原告之訴駁回。
二、訴訟費用由原告負擔。
    理  由
一、按當事人不得就已起訴之事件，於訴訟繫屬中，更行起訴，
    民事訴訟法第253 條定有明文，此乃係「重複起訴禁止之原
    則」，亦即「一事不再理原則」，關於前後起訴之事件是否
    為同一案件，應依「當事人」、「訴訟標的」及「訴之聲明
    」三個訴之要素定之，祇須前後二訴訟之訴之要素皆相同，
    或訴之聲明不同，惟得代用或相反者，皆為同一事件。而所
    謂訴訟標的，乃原告為確定其私權之請求，或所主張或不認
    之法律關係是否存在，欲法院對之加以裁判之對象；訴訟標
    的之確定，應依訴狀所載請求之旨趣及原因事實以定之。原
    告前後主張之原因事實相同，其為訴訟標的之法律關係自亦
    相同，即為同一事件，而應受上開重複起訴禁止原則及一事
    不再理原則之拘束。如有違反前開規定而更行起訴者，其情
    形非得補正，依同法第436條第2項、第249 條第1 項第7 款
    規定，法院應以裁定駁回之。
二、原告起訴主張：原告於民國102年8月間與被告配偶林長壽，
    各出資新臺幣(下同)575萬元，向訴外人楊賴秀絨購買坐落
    於桃園市○○區○○段○○○段00000地號土地(下稱系爭土地)，持
    分各2分之1。嗣林長壽於104年4月17日將系爭土地之持分贈
    與被告，系爭土地並於104年10月2日經兩造同意分割為同區
    段91-65地號（面積2981.99平方公尺，下稱原告土地）、91
    -181地號（面積2981.98平方公尺，下稱被告土地）而由兩
    造各自所有。而桃園市政府蘆竹地政事務所於108年11月2日
    辦理地籍重測後，將原告土地改為蘆竹區出水段1103地號，
    面積2971.97平方公尺；將被告土地改為蘆竹區出水段1104
    地號，面積2992.06平方公尺。重測後被告土地較原告土地
    多出20.09平方公尺。爰於111年3月24日起訴請求被告將被
    告土地面積10.04平方公尺移轉登記予原告。
三、經查，原告前於111年1月4日即以相同證據資料、相同基礎
    事實及法律關係，對於相同之被告提起訴訟，並同請求被告
    將被告土地面積10.04平方公尺移轉登記予原告，而經本院
    以110年度桃簡字第221號不動產所有權移轉登記事件繫屬審
    理中，此經本院依職權調閱上開民事卷宗查明無訛，依前揭
    說明，本件與上開不動產所有權移轉登記事件即為同一事件
    ，原告係就已起訴之事件，於訴訟繫屬中，更行起訴，有違
    民事訴訟法第253 條之規定，其訴於法自有未合，應予駁回
    。
四、爰依首揭法條，裁定如主文。
中　　華　　民　　國　　111 　年　　4 　　月　　11　　日
                  桃園簡易庭  法  官  顏嘉漢
以上為正本係照原本作成。
如不服本裁定，應於送達後10日內向本院提出抗告狀並表明抗告
理由（須附繕本，並應繳納抗告費新台幣1,000 元）。
中　　華　　民　　國　　111 　年　　4 　　月　　11　　日
                              書記官  楊上毅